【裁判字號】    92,訴,543
【裁判日期】    920311
【裁判案由】    偽造有價證券
【裁判全文】
臺灣臺中地方法院刑事判決                          九十二年度訴字第五四三號
    公  訴  人  臺灣臺中地方法院檢察署檢察官
    被      告  丙○○
右列被告因偽造文書等案件，經檢察官聲請以簡易判決處刑（九十二年度偵字第三○
○○號），嗣經本院簡易庭認不宜簡易判決處刑，簽請移由刑事普通庭依通常程序審
理，本院判決如左：
    主  文
丙○○行使偽造之信用卡，處有期徒刑陸月，如易科罰金，以參佰元折算壹日。扣案
之偽造之信用卡貳張（偽造之合作金庫卡號：五一三一─四八四八─二二三一─六四
八二號、及ABN. AMRO.BANK五一三一─四二○二─三八八六─四六二四號信用卡）、
偽造之「李錦泉」身分證壹張及財團法人聯合信用卡處理中心簽帳單上持卡人欄偽造
之「李錦泉」之署押壹枚，均沒收。
    事  實
一、丙○○素行不佳，前曾犯賭博罪（未構成累犯），詎仍不知悔改。丙○○意圖供
    行使之用，復與姓名、年籍不詳綽號「阿隆」之成年男子（以下簡稱「阿隆」）
    共同基於偽造屬特種文書之身分證之犯意聯絡，丙○○於民國（下同）九十二年
    一月二十日，透過報紙分類廣告，在台中市○○路與美村路口，以新台幣（下同
    ）一萬二千元之代價，向「阿隆」購得偽造之合作金庫卡號：五一三一─四八四
    八─二二三一─六四八二號、及ABN. AMRO.BANK五一三一─四二○二─三八八六
    ─四六二四號信用卡二張及偽造之「李錦泉」之身分證一枚（由丙○○先將其相
    片一張交予「阿隆」，由「阿隆」在偽造之「李錦泉」身分證上換貼丙○○之照
    片，而偽造屬特種文書之身分證，以供查驗），並由丙○○在前揭信用卡之背面
    上偽簽「李錦泉」之署押，足以生損害於李錦泉及戶政機關對於身分證管理之正
    確性。丙○○隨即於同年一月二十五日十三時二十五分許，持偽造之ABN.AMRO.
    BANK信用卡，前往台中市○區○○路四九九號大潤發量販店消費，總計有六八七
    ○元，使該商店店員陷於錯誤，誤認其為真正持卡人，予以刷卡後交付簽帳單，
    丙○○乃於屬私文書之簽帳單上持卡人欄偽簽「李錦泉」之署名，做成不實之簽
    帳單私文書之後，持以行使交予前揭商店店員核對，足以生損害於「李錦泉」及
    ABN.AMR O.BA NK。嗣因該店職員甲○○、乙○○發覺有異，乃要求丙○○出示
    身分證，並報警處理，丙○○隨即提出前揭偽造之「李錦泉」身分證予店員以供
    查驗而行使偽造之身分證，以資搪塞，然仍為警所識破，因而查獲。並當場扣得
    偽造之合作金庫卡號：五一三一─四八四八─二二三一─六四八二號、ABN. AMR
    O.BANK五一三一─四二○二─三八八六─四六二四號信用卡二張及偽造之「李錦
    泉」之身分證一枚。
二、案經台中市警察局第二分局報請臺灣臺中地方法院檢察署檢察官偵查後，聲請以
    簡易判決處刑，嗣經本院簡易庭簽請認宜適用通常程序審理。
    理  由
一、訊據被告丙○○對於右揭事實坦承不諱，核與核與被害人大潤發量販店職員乙○
    ○指訴之情節相符，復有偽造之合作金庫卡號：五一三一─四八四八─二二三一
    ─六四八二號、ABN.AMRO.BANK五一三一─四二○二─三八八六─四六二四號信
    用卡二張、偽造之「李錦泉」之身分證一枚、送貨單二紙、簽帳單一紙、財團法
    人聯合信用卡處理中心查詢回覆表影本一紙、台中市警察局第二分局立人派出所
    傳真用單一份及該派出所電話紀錄簿影本一紙等在卷可稽，而據該傳真用單及電
    話紀錄簿所載，均查無遭偽造之「李錦泉」身分資料，足認前揭「李錦泉」之身
    分證係經偽造，堪予肯認。是本件事證至臻明確，被告丙○○犯行洵堪認定。
二、核被告丙○○意圖供行使之用，而收受偽造信用卡所為，係犯刑法第二百零一條
    之一第二項後段意圖供行使之用，而收受偽造信用卡罪；其在該偽造信用卡背面
    簽名欄偽造「李錦泉」署名一枚，足以為表示其與發卡公司立契守約及於使用時
    供特約商店核對身分等用意之證明，應成立刑法第二百二十條第一項、第二百十
    條之偽造準私文書罪；嗣再持該偽造身分證及信用卡罪刷卡購物，係一行使行為
    觸犯刑法第二百零一條之一第二項前段之行使偽造信用卡罪及同法第二百十六條
    、第二百二十條第一項、第二百十條行使偽造私文書罪及第二百十六條、第二百
    十二條之行使偽造特種文書罪。而被告行使偽造信用卡，觸犯刑法第二百零一條
    之一第二項前段之行使偽造信用卡罪，其中當然含有詐欺之性質，毋庸再論以詐
    欺罪，公訴意旨認被告盜刷偽造信用卡犯行，係牽連觸犯刑法第三百三十九條第
    三項、第一項之詐欺取財未遂罪，尚有未洽，原應為無罪之諭知，惟公訴意旨認
    此部分犯行與前揭論罪科刑犯行部分，有牽連關係，屬裁判上一罪，故不另為無
    罪之諭知，附此敘明。被告丙○○與「阿隆」間，就偽造屬特種文書之身分證犯
    行間，原有犯意之聯絡，行為之分擔，均為共同正犯；然偽造屬特種文書之身分
    證後，持以行使，偽造之低度行為為行使之高度行為所吸收，不另論罪。被告之
    前所犯之刑法第二百零一條之一第二項後段意圖供行使之用，而收受偽造信用卡
    罪，及其在該偽造信用卡背面簽名欄偽造「李錦泉」署名一枚，所觸犯之刑法第
    二百二十條第一項、第二百十條之偽造準私文書罪，均應為其後所觸犯之刑法第
    二百零一條之一第二項前段之行使偽造信用卡罪所吸收，不另論罪，亦僅論以刑
    法第二百零一條之一第二項前段之行使偽造信用卡罪。被告偽造「李錦泉」署名
    於簽帳單上之行為應為偽造屬私文書性質簽帳單之階段行為，偽造屬私文書之簽
    帳單後，復持以行使，偽造之低度行為應為行使之高度行為所吸收，亦均不另論
    罪。公訴意旨認偽造於信用卡背面之「李錦泉」署名，與偽造於簽帳單上之「李
    錦泉」署名為連續行為，尚有未洽，因偽造於信用卡背面之署名已不另論罪，詳
    如前述，是偽造之簽帳單之署名亦不另論罪，併於敘明。又被告丙○○所犯上開
    刑法第二百零一條之一第二項前段之行使偽造信用卡罪、同法第二百十六條、第
    二百二十條第一項、第二百十條行使偽造私文書罪及同法第二百十六條、第二百
    十二條之行使偽造特種文書罪之三罪間，有方法結果之牽連關係，為牽連犯，應
    依刑法第五十五條之規定從一重之刑法第二百零一條之一第二項前段之行使偽造
    信用卡罪處斷。爰審酌被告丙○○犯罪之動機、目的、手段、品行不佳，詳如前
    述，此有台灣台中地方法院檢察署刑案資料查註紀錄表一份在卷可按、所生危害
    及犯罪後坦認罪愆，頗具悔意，犯後態度尚佳等一切情狀，量處如主文所示之刑
    ，並諭知易科罰金之折算標準，以資懲儆。財團法人聯合信用卡處理中心簽帳單
    上持卡人欄偽造之「李錦泉」之署押一枚，依刑法第二百十九條規定，不問屬於
    犯人與否，應依法併予宣告沒收之。至於扣案之偽造之信用卡（偽造之合作金庫
    卡號：五一三一─四八四八─二二三一─六四八二號、及ABN. AMRO.BANK五一三
    一─四二○二─三八八六─四六二四號信用卡）二張（背面偽造之「李錦泉」署
    押，因信用卡已沒收，無須再諭知沒收），依刑法第二百零五條規定，不問屬於
    犯人與否，亦應依法併予宣告沒收之。另扣案之偽造之「李錦泉」身分證一張，
    則為被告丙○○供犯罪所用之物，且屬被告丙○○所有，爰亦依法併予宣告沒收
    之。
據上論斷，應依刑事訴訟法第四百五十二條、第二百九十九條第一項前段、刑法第二
百零一條之一第二項前段、第二百十六條、第二百二十條第一項、第二百十條、第二
百十二條、第五十五條、第四十一條第一項前段、第二百零五條、第二百十九條、第
三十八條第一項第二款、罰金罰鍰提高標準條例第一條前段、第二條，判決如主文。
中      華      民      國    九十二    年      三      月     十一     日
                                        臺灣臺中地方法院刑事第四庭
                    法  官      洪  俊  誠
右正本證明與原本無異。
如不服本判決，應於判決送達後十日內向本院提出上訴狀，上訴於臺灣高等法院臺中
分院(須附繕本)。
                                            書記官      胡  美  娟
中      華      民      國    九十二    年      三      月     十一     日
附錄論罪科刑實體法條文：
刑法第二百零一條之一：
意圖供行使之用，而偽造、變造信用卡、金融卡、儲值卡或其他相類作為簽帳、提款
、轉帳或支付工具之電磁紀錄物者，處一年以上七年以下有期徒刑，得併科三萬元以
下罰金。
行使前項偽造、變造之信用卡、金融卡、儲值卡或其他相類作為簽帳、提款、轉帳或
支付工具之電磁紀錄物，或意圖供行使之用，而收受或交付於人者，處五年以下有期
徒刑，得併科三萬元以下罰金。
刑法第二百一十條：
偽造、變造私文書，足以生損害於公眾或他人者，處五年以下有期徒刑。
刑法第二百一十二條：
偽造、變造護照、旅券、免許證、特許證及關於品行、能力服務或其他相類之證書、
介紹書，足以生損害於公眾或他人者，處一年以下有期徒刑、拘役或三百元以下罰金
。
(罰金部份業經提高十倍為三千元)
刑法第二百一十六條：
行使第二百十條至第二百十五條之文書者，依偽造、變造文書或登載不實事項或使登
載不實事項之規定處斷。
刑法第二百二十條：
在紙上或物品上之文字、符號、圖畫、照像，依習慣或特約，足以為表示其用意之證
明者，關於本章及本章以外各罪，以文書論。
錄音、錄影或電磁紀錄，藉機器或電腦之處理所顯示之聲音、影像或符號，足以為表
示其用意之證明者，亦同。
稱電磁紀錄，指以電子、磁性或其他無法以人之知覺直接認識之方式所製成之紀錄，
而供電腦處理之用者。
刑法第二百零五條：
偽造、變造之有價證券、郵票、印花稅票、信用卡、金融卡、儲值卡或其他相類作為
提款、簽帳、轉帳或支付工具之電磁紀錄物及前條之器械原料及電磁紀錄，不問屬於
犯人與否，沒收之。
刑法第二百十九條：
偽造之印章、印文或署押，不問屬於犯人與否，沒收之。


司法院資訊處製作；財團法人民間司法改革基金會備份。
